臺灣高雄地方法院刑事判決　　　　　　 96年度訴緝字第114號
公　訴　人　臺灣高雄地方法院檢察署檢察官
被　　　告　甲○○
上列被告因毒品危害防制條例案件，經檢察官提起公訴（95年度
毒偵字第8671號），本院改依簡式審判程序審理，判決如下：
    主  文
甲○○施用第一級毒品，累犯，處有期徒刑玖月。減為有期徒刑
肆月又拾伍日，如易科罰金，以新臺幣壹仟元折算壹日。
    事  實
一、甲○○前因妨害兵役治罪條例案件，經本院以90年度簡字第
    138 號判決，判處有期徒刑3 月確定；復因毒品危害防制條
    例案件，經本院以90年度訴字第2011號判決，判處有期徒刑
    8 月、5 月確定，並經本院以92年度聲字第926 號裁定，就
    上開案件定應執行刑為有期徒刑1 年2 月；嗣又因毒品危害
    防制條例案件，經本院以92年度訴字第1240號判決，判處有
    期徒刑1 年、8 月，應執行有期徒刑1 年6 月確定，並與上
    開定應執行刑部分接續執行，於民國94年10月11日假釋出監
    ，並於95年2 月6 日假釋期滿執行完畢。又曾因施用毒品案
    件，經本院以90年度毒聲字第4060號裁定令入戒治處所施以
    強制戒治，復經本院以91年度毒聲字第2791號裁定停止戒治
    ，於91年6 月6 日釋放出戒治處所，嗣於91年11月21日戒治
    期滿執行完畢。詎其仍不知戒絕毒癮，明知海洛因業經公告
    列為毒品危害防制條例第2 條第2 項第1 款之第一級毒品，
    不得非法持有、施用，猶於前開強制戒治執行完畢釋放後5
    年內，基於施用第一級毒品海洛因之犯意，於95年8 月10日
    上午11時許回溯24小時內之某時點，在其位於高雄市旗津區
    ○○○路212 號之住處內，以將第一級毒品海洛因加水置於
    針筒內注射手臂血管之方式，施用第一級毒品海洛因1 次。
    嗣於95年8 月10日上午11時許，因其係列管毒品人口，經通
    知至警局接受採尿檢驗，結果發現係呈嗎啡陽性反應，因而
    查悉上情。
二、案經高雄市政府警察局鼓山分局移送臺灣高雄地方法院檢察
    署檢察官偵查起訴。
    理  由
一、按本件被告甲○○所犯係死刑、無期徒刑、最輕本刑為3 年
    以上有期徒刑以外之罪，其於準備程序就前揭被訴事實為有
    罪之陳述，經受命法官告知簡式審判程序之旨，並聽取其與
    公訴人意見後，本院認無不得或不宜改依簡式審判程序進行
    之處，爰依刑事訴訟法第273 條之1 第1 項、第284 條之1
    ，裁定本件由受命法官獨任進行簡式審判程序，合先敘明。
二、前揭犯罪事實，業據被告於本院審理中坦承不諱，且其前開
    採集尿液送檢之檢驗結果，係呈施用第一級毒品海洛因後所
    會產生之嗎啡陽性反應，有長榮大學95年8 月31日確認報告
    在卷可稽（上開被告以外之人於審判外所為之書面陳述，因
    本件已改行簡式審判程序，依刑事訴訟法第159條第2項之規
    定，應具有證據能力），則被告前開自白顯與事實相符，堪
    以採信，本件事證明確，被告前揭犯行，洵堪認定。另被告
    曾因施用毒品案件，經本院以90年度毒聲字第4060號裁定令
    入戒治處所施以強制戒治，復經本院以91年度毒聲字第2791
    號裁定停止戒治，於91年6月6日釋放出戒治處所，嗣於91年
    11月21日戒治期滿執行完畢等情，有臺灣高等法院被告前案
    紀錄表在卷可憑，被告於強制戒治執行完畢釋放後，5年內
    再犯本件施用第一級毒品海洛因之犯行，依法自應予以追訴
    處罰。
三、按海洛因係毒品危害防制條例第2 條第2 項第1 款所稱之第
    一級毒品，故核被告所為，係犯該條例第10條第1 項之施用
    第一級毒品罪。被告持有第一級毒品海洛因後，進而施用，
    其持有之低度行為應為施用之高度行為所吸收，不另論罪。
    被告有如犯罪事實欄所載之上揭前科紀錄，有前開臺灣高等
    法院被告前案紀錄表在卷可稽，其受有期徒刑執行完畢，5
    年內故意再犯本件最重本刑為有期徒刑以上之罪，為累犯，
    應依刑法第47條第1 項規定加重其刑。爰審酌被告經強制戒
    治後，尚未能戒絕毒癮，足證前開保安處分措施實難矯治其
    惡性，惟念其犯後坦承罪行，態度良好，而所犯係為自戕行
    為，尚未對他人造成實害，復參以其先前因施用毒品案件遭
    論罪科刑之次數、為本件犯行期間遭查獲之次數等一切情狀
    ，量處如主文所示之刑，以示儆懲。又被告犯罪時間於96年
    4 月24日以前，應依中華民國96年罪犯減刑條例，減其宣告
    刑2 分之1 如主文所示，並參酌被告教育程度為國中畢業、
    業工、家庭經濟狀況非佳等情（此為其於警詢中所自承），
    諭知易科罰金之折算標準。
四、臺灣高雄地方法院檢察署96年度毒偵字第1548號、第2607號
    併案意旨略以：被告明知海洛因係毒品危害防制條例第2 條
    第2 項第1 款所定之第一級毒品，不得施用或持有，竟基於
    施用第一級毒品海洛因之犯意，於96年1 月16日下午5 時27
    分許回溯24小時內之某時，在不詳處所，以不詳之方式施用
    第一級毒品海洛因1 次，嗣於同日下午3 時許，在高雄市旗
    津區○○○路297 巷5 弄24號之2 附1 處所內，為警查獲並
    經其同意採尿送驗後，發現呈嗎啡陽性反應而悉上情；另被
    告於96年2 月9 日下午5 時許，在其前揭住處內，以將第一
    級毒品海洛因摻水混合後注射入血管之方式，施用第一級毒
    品海洛因1 次。嗣於同日夜間9 時30分許，在高雄市旗津區
    南汕巷40之3 號旁，因形跡可疑為警盤查，當場扣得如附表
    所示之第一級毒品海洛因20包，並採集其尿液送驗，發現呈
    嗎啡陽性反應而知上情，因認被告此2 部分均涉有毒品危害
    防制條例第10條第1 項之施用第一級毒品罪嫌，且與本案起
    訴之被告施用第一級毒品犯行間，有集合犯之實質上一罪關
    係，請求予以併案審理等語。經查，被告上開併案部分施用
    第一級毒品罪嫌，固經其於本院審理中坦承不諱，並有高雄
    市立凱旋醫院96年1 月29日A00000000 號、96年3 月1 日A0
    0000000 號濫用藥物尿液檢驗報告附卷可證，及如附表所示
    之第一級毒品海洛因20包扣案足憑。惟按，雖因毒品具有成
    癮性，施用者一經上癮，即難戒斷，在其主觀依賴毒品之心
    理下，須持續、密接施用毒品以解癮，再犯率高，否則難以
    承受毒癮發作之痛苦，是施用毒品行為，本質上具有反覆實
    施之行為特性，而得成立集合犯。然並非所有構成要件之行
    為具有反覆實施之特質，即當然成立集合犯，而得評價為一
    罪，仍須行為人係基於單一犯意，在密切接近之一定時、地
    ，持續實行之多次犯罪行為，而依社會客觀通念，認為符合
    一個反覆、延續性之行為概念，始得評價為一罪。而參以被
    告於本院審理中陳稱：伊是因為壓力大，才會施用海洛因，
    但伊如果不施用海洛因，並不會感到不舒服，所以伊覺得伊
    施用海洛因並未成癮，尚可以控制等語（見本院96年7 月17
    日審判筆錄），是被告多次施用第一級毒品海洛因，既非因
    毒品之成癮性而反覆實施，而係覺得壓力過大時，方施用第
    一級毒品海洛因，則其各該犯行間，於主觀上當係各自起意
    為之，無從認係基於單一犯意而為，因此，被告上開併案部
    分之施用第一級毒品海洛因犯行，均與其前開經本院論罪科
    刑之施用第一級毒品犯行，無集合犯之實質上一罪關係，本
    院無從併予審理，應退回檢察官另為適法之處理。
據上論斷，應依刑事訴訟法第273 條之1 第1 項、第284 條之1
、第299 條第1 項前段，毒品危害防制條例第10條第1 項，刑法
第11條前段、第47條第1 項、第41條第1 項前段，中華民國96年
罪犯減刑條例第2 條第1 項第3 款、第7 條、第9 條，判決如主
文。
本案經檢察官乙○○到庭執行職務。
中　　華　　民　　國　　96　　年　　7 　　月　　20　　日
                  刑事第五庭    法　官 陳君杰
以上正本證明與原本無異。
如不服本判決應於收受本判決後10日內向本院提出上訴書狀，並
應敘述具體理由，如未敘述上訴理由者，應於上訴期間屆滿後20
日內補提理由書狀於本院（均須按他造當事人之人數附繕本）「
切勿逕送上級法院」。
中　　華　　民　　國　　96　　年　　7 　　月　　20　　日
                                書記官 陳昱良
附錄本判決論罪科刑之法條：
毒品危害防制條例第10條第1 項
施用第一級毒品者，處6 月以上5 年以下有期徒刑。
附表：
┌──┬────────────────────────┬────┐
│編號│扣案物品                                        │數量    │
├──┼────────────────────────┼────┤
│ 1  │第一級毒品海洛因（驗後淨重0.016公克）           │1 包    │
├──┼────────────────────────┼────┤
│ 2  │第一級毒品海洛因（驗後淨重0.012公克）           │1 包    │
├──┼────────────────────────┼────┤
│ 3  │第一級毒品海洛因（驗後淨重0.012公克）           │1 包    │
├──┼────────────────────────┼────┤
│ 4  │第一級毒品海洛因（驗後淨重0.016公克）           │1 包    │
├──┼────────────────────────┼────┤
│ 5  │第一級毒品海洛因（驗後淨重0.014公克）           │1 包    │
├──┼────────────────────────┼────┤
│ 6  │第一級毒品海洛因（驗後淨重0.011公克）           │1 包    │
├──┼────────────────────────┼────┤
│ 7  │第一級毒品海洛因（驗後淨重0.014公克）           │1 包    │
├──┼────────────────────────┼────┤
│ 8  │第一級毒品海洛因（驗後淨重0.021公克）           │1 包    │
├──┼────────────────────────┼────┤
│ 9  │第一級毒品海洛因（驗後淨重0.014公克）           │1 包    │
├──┼────────────────────────┼────┤
│ 10 │第一級毒品海洛因（驗後淨重0.013公克）           │1 包    │
├──┼────────────────────────┼────┤
│ 11 │第一級毒品海洛因（驗後淨重0.015公克）           │1 包    │
├──┼────────────────────────┼────┤
│ 12 │第一級毒品海洛因（驗後淨重0.013公克）           │1 包    │
├──┼────────────────────────┼────┤
│ 13 │第一級毒品海洛因（驗後淨重0.014公克）           │1 包    │
├──┼────────────────────────┼────┤
│ 14 │第一級毒品海洛因（驗後淨重0.014公克）           │1 包    │
├──┼────────────────────────┼────┤
│ 15 │第一級毒品海洛因（驗後淨重0.014公克）           │1 包    │
├──┼────────────────────────┼────┤
│ 16 │第一級毒品海洛因（驗後淨重0.012公克）           │1 包    │
├──┼────────────────────────┼────┤
│ 17 │第一級毒品海洛因（驗後淨重0.021公克）           │1 包    │
├──┼────────────────────────┼────┤
│ 18 │第一級毒品海洛因（驗後淨重0.020公克）           │1 包    │
├──┼────────────────────────┼────┤
│ 19 │第一級毒品海洛因（驗後淨重0.015公克）           │1 包    │
├──┼────────────────────────┼────┤
│ 20 │第一級毒品海洛因（驗後淨重0.013公克）           │1 包    │
└──┴────────────────────────┴────┘
